臺灣高等法院刑事判決　　　　　　　 100年度上訴字第2467號
上　訴　人
即　被　告　彭正昇
上列上訴人因違反毒品危害防制條例案件，不服臺灣新竹地方法
院100 年度審訴字第309 號，中華民國100 年6 月24日第一審判
決（起訴案號：100 年度撤緩毒偵字第3 號、100 年度毒偵字第
730 號），提起上訴，本院判決如下：
    主  文
上訴駁回。
    理  由
一、按原審法院認為上訴不合法律上之程式或法律上不應准許或
    其上訴權已經喪失者，應以裁定駁回之；第二審法院認為上
    訴有第362 條前段之情形者，應以判決駁回之；協商判決之
    上訴，除本編有特別規定外，準用第三編第一章及第二章之
    規定，刑事訴訟法第362 條前段、第367條前段及第455條之
    11第1 項分別定有明文。又依協商程序所為之科刑判決，除
    有刑事訴訟法第455條之4第1項第1款：於法院協商訊問程序
    終結前，被告撤銷協商合意或檢察官撤回協商聲請者；第 2
    款：被告協商之意思非出於自由意志者；第4 款：被告所犯
    之罪非第455條之2第1項所定得以聲請協商判決者；第6款：
    被告有其他較重之裁判上一罪之犯罪事實者；第7 款：法院
    認應諭知免刑或免訴、不受理者等情形之一，或協商判決違
    反第455條之4 第2項所定「法院應於協商合意範圍內為判決
    ；法院為協商判決所科之刑，以宣告緩刑、2 年以下有期徒
    刑、拘役或罰金為限」之規定者外，不得上訴，刑事訴訟法
    第455條之10第1項亦定有明文。
二、上訴意旨略以：上訴人即被告彭正昇（下稱被告）因家裡父
    母已有年紀，無法工作，小孩年紀還小，無法自主生活，希
    望法官輕判云云。
三、經查，本件被告於民國（下同）100年6 月1日原審法院行準
    備程序時，對於檢察官起訴之犯罪事實認罪，並坦承犯行，
    經檢察官聲請於審判外進行協商程序，原審法院當庭諭知，
    本件依被告所犯罪名（即施用第一、二級毒品罪），合於刑
    事訴訟法第455條之2 第1項規定之要件，得經原審法院同意
    由檢察官與被告進行協商程序，並告知協商程序之旨如下：
    (一)協商經當事人同意，且被告認罪，得由檢察官聲請法院改
    依協商程序，於協商合意範圍內為判決。(二)如適用協商程序
    判決，被告喪失受法院依通常程序公開審判、保持緘默、與
    證人對質或詰問證人之權利。(三)依協商程序而為協商判決，
    除有刑事訴訟法第455條之4第1項第1款、第2款、第4款、第
    6款、第7款所定情形之一，或違反同條第2 項法院「應於協
    商合意範圍內為判決；法院為協商判決所科之刑，以宣告緩
    刑、2 年以下有期徒刑、拘役或罰金為限」之規定者外，不
    得上訴。被告表示無意見後，經原審法院評議結果，同意當
    事人進行協商程序，此有原審100年6 月1日準備程序筆錄可
    稽，並經被告於筆錄內簽名確認無訛（見原審卷第11、12頁
    ）。嗣檢察官與被告於審判外進行協商後，合意協商之結果
    為：被告就起訴書所載施用第一級毒品罪部分，願受有期徒
    刑6月之宣告，如易科罰金，以新臺幣（下同）1 仟元折算1
    日；就起訴書所載2 次施用第二級毒品罪部分，願受各有期
    徒刑3月之宣告，如易科罰金，以1 仟元折算1日；合併應執
    行有期徒刑10 月，如易科罰金，以1 仟元折算1日。此有臺
    灣新竹地方法院檢察署檢察官協商判決聲請書附卷可參（見
    原審卷第13頁）。前開協商合意，並經原審確認被告係出於
    自由意志，沒有受到壓力脅迫，且被告亦承認起訴犯行，並
    於筆錄內簽名確認無訛，此有原審協商程序筆錄在卷可按（
    見原審卷第16、17頁）。原審法院因而依毒品危害防制條例
    第10條第1 項、第2 項，刑法第11條前段、第41條第1 項前
    段、第2項、第8項、第51條第5 款之規定，依協商結果判處
    被告施用第一級毒品，處有期徒刑6月；又2次施用第二級毒
    品，各處有期徒刑3月，並定應執行有期徒刑10 月，如易科
    罰金，以1 仟元折算1 日。原審法院係於協商合意範圍內，
    判處被告如原判決主文所示之罪刑，經核並無違誤。又查本
    件協商判決並無刑事訴訟法第455條之4 第1 項第1 款、第2
    款、第4 款、第6 款、第7 款所定情形之一，或協商判決有
    違反同條第2 項之規定而得提起上訴之情形，被告上訴意旨
    復未指出前開判決有何違反刑事訴訟法第455 條之10第1 項
    規定之情形，揆諸首揭說明，自屬不得上訴。是被告提起本
    件上訴，為法律上不應准許，應予駁回，並不經言詞辯論為
    之。
據上論斷，應依刑事訴訟法第455條之11 第1項、第367條前段、
第372條，判決如主文。
中    華    民    國   100    年    8     月    29    日
                  刑事第一庭審判長法  官  葉騰瑞
                                  法  官  莊明彰
                                  法  官  彭政章
以上正本證明與原本無異。
施用第一級毒品部分，如不服本判決，應於收受送達後10日內向
本院提出上訴書狀，其未敘述上訴之理由者並得於提起上訴後10
日內向本院補提理由書（均須按他造當事人之人數附繕本）「切
勿逕送上級法院」。
                                  書記官  杜宜寧
中    華    民    國   100    年    8     月    29    日